【裁判字號】    98,交聲,333
【裁判日期】    980331
【裁判案由】    聲明異議
【裁判全文】
臺灣彰化地方法院交通事件裁定         98年度交聲字第333號
原處分機關  交通部公路總局臺中區監理所彰化監理站
異  議  人  甲○○
即受處分人          國民
上列異議人因道路交通管理處罰條例案件，對於交通部公路總局
臺中區監理所彰化監理站民國98年3月11日彰監四字第裁64─I00
000000號裁決書不服，聲明異議，本院裁定如下：
    主  文
異議駁回。
    理  由
一、按汽車駕駛人飲用酒類或其他類似物後，其吐氣所含酒精濃
    度超過每公升0.25毫克者，不得駕車，道路交通安全規則第
    114條第2款定有明文。又汽車駕駛人，駕駛汽車經測試檢定
    酒精濃度超過規定標準者，處新臺幣15,000元以上60,000元
    以下罰鍰，並當場移置保管其車輛及吊扣其駕駛執照1 年，
    復應接受道路交通安全講習，道路交通管理處罰條例第35條
    第1 項第1 款、第24條第1 項第2 款亦分別定有明文。
二、原處分機關略以：受處分人甲○○於民國98年3月10日時17
    分許，駕駛車牌號碼7291－HP號自用小客車，在彰化市○○
    路大肚橋南端處，經警當場舉發「駕駛汽車行駛公路經警方
    攔檢實施酒測，測得酒測值為0.53MG/L」之違規，依道路交
    通管理處罰條例第35條第1項第1款、同條例第24條第1項第2
    照12個月並施以道安講習。                               ，
三、異議意旨略以：伊於當日接受酒測時，執勤員警均未告知並
    確認受測者已飲酒結束15分鐘以上，顯然執勤程序有瑕，爰
    請求撤銷原處分等語。
四、經查：
  (一)受處分人甲○○不否認於上開時日，駕駛上開汽車，行經前
    揭路段經警方攔檢實施酒測，測得酒測值為0.53MG/L等情，
    此有內政部警政署國道公路警察局舉發違反道路交通管理事
    件通知單及本件裁決書各1份附卷可參，是以其上開違規情
    事，堪以認定。受處分人雖辯稱執勤員警執行程序有瑕疵之
    情事，惟按警察人員於執行酒精濃度測試時，於測量前應先
    告知並確定受測者已飲酒結束15分鐘以上或提供礦泉水給受
    測者漱口，避免口腔殘存酒精，固為取締酒後駕車程序注意
    事項第1項第(2)款所明定，然所謂「確定已飲酒結束15分鐘
    以上」或「實施酒測前提供礦泉水漱口」之目的在於避免口
    中有酒精殘留而造成酒測值之誤差，因此，該規定並非指飲
    酒後未逾15分鐘不得酒測，而係指如飲酒後已逾15分鐘，得
    直接進行酒測，易言之，飲酒後已逾15分鐘者，因未有口腔
    中殘存酒精致影響酒測結果之虞，即無庸提供礦泉水漱口，
    此所以上開注意事項規定「應確定受測者已飲酒結束15 分
    鐘以上『或』提供礦泉水給受測者漱口」之原因。是故，受
    處分人爭執上開15分鐘係指攔停後員警應先等候15分鐘，方
    得予以酒測云云，容有誤會，殊不足取。
  (二)再衡諸交通警員掣單舉發違反道路交通管理處罰條例所列之
    違規事實，本質上為行政處分，且係公務員基於職務上之權
    力，依法就特定之具體事件所為具有公法上效果之單方行政
    行為，基於公務員所為公法上行為具有公信力之原則，該行
    政處分當可被推定為真正，其據以依法處分之事實認定亦為
    正確無誤，且本件舉發員警與受處分人並相識，前無嫌隙，
    衡情應無故意誣陷受處分人之理。
  (三)綜上所述，受處分人上開所辯應係事後卸責之詞，不足採信
    。本件異議為無理由，應予駁回。
據上論斷，應依道路交通管理處罰條例第87條、道路交通案件處
理辦法第19條，裁定如主文。
中    華    民    國    98    年    3     月    31    日
                  交通法庭        法  官  張德寬
以上正本證明與原本無異。
如不服本裁定，應於裁定送達後5日內向本院提出抗告狀 (須附
繕本 )。
中    華    民    國    98    年    3     月    31    日
                                  書記官  黃得翔


司法院資訊處製作；財團法人民間司法改革基金會備份。
